【裁判字號】    95,上訴,241
【裁判日期】    950308
【裁判案由】    偽造有價證券等
【裁判全文】
臺灣高等法院臺中分院刑事判決         95年度上訴字第241號
上  訴  人
即  被  告  戊○○
上列上訴人因偽造有價證券等案件，不服臺灣臺中地方法院94年
度訴字第611號中華民國 94年12月22日第一審判決（起訴案號：
臺灣臺中地方法院檢察署93年度偵字第21602號；移送併辦案號
：臺灣臺中地方法院檢察署94年度偵字第2436號），提起上訴，
本院判決如下：
    主  文
上訴駁回。
    事  實
一、戊○○曾於民國86年間因盜匪案件，經本院以88年度上訴字
    第760號判處有期徒刑十一年確定，本應於97年2月27日執行
    完畢，惟於92年4月17日假釋出監，竟於假釋期間不知悔改
    ，明知陳瑞鵬（原審通緝中另行審結）所持有如附表一所示
    發卡銀行記載為「臺灣銀行」、「匯通銀行」（後改為國泰
    世華銀行）及不詳名稱銀行之信用卡各1張，係陳瑞鵬與綽
    號「小洪」之真實姓名不詳已成年男子意圖供行使之用而偽
    造之信用卡，竟與陳瑞鵬及綽號「小洪」之真實姓名不詳已
    成年男子共同基於意圖為自己不法所有、行使偽造信用卡、
    、行使偽造私文書（偽造之消費簽帳單）及詐欺取財之概括
    犯意聯絡，於如附表一所示之時間、地點，由戊○○及陳瑞
    鵬2人一起進入或陳瑞鵬獨自1人進入各該商店，並推由陳瑞
    鵬分持如附表一所示之偽造信用卡消費及在消費簽帳單上偽
    簽「黃慶燁」、「黃奕華」等名字而連續偽造私文書後，再
    進而交予如附表一被害人欄所示之興農居家中心東光店（下
    稱興農中心）、元盛電器企業有限公司（下稱元盛公司）、
    全成藥局、臺鹽生技工學店、臺鹽生技德安店之人員而連續
    行使之（犯罪時間、地點、方法、偽造之「黃慶燁」、「黃
    奕華」簽名數量及所詐得財物均詳如附表一所示），致上開
    店內之職員陷於錯誤，而分別交付如附表一「詐得財物欄」
    所示之財物予陳瑞鵬及戊○○，所詐得財物均由陳瑞鵬交予
    綽號「小洪」之成年男子轉售得利，足以生損害於黃慶燁、
    黃奕華、興農中心、全成藥局、元盛公司、臺鹽生技工學店
    、臺鹽生技德安店，及聯合信用卡中心、實際發卡銀行法國
    Caisse Nationale des Caisses D'Epargne(Cnce)銀行、法
    國EUROPAY FRANCE SAS銀行對於信用卡管理之正確性。嗣於
    93年12月6日16時30分許，陳瑞鵬與戊○○共同搭乘車號6Ａ
    －5490號自用小客車時，為警在臺中縣太平市○○路76號之
    興農超市前盤檢時，因陳瑞鵬誤拿變造之戊○○汽車駕照，
    而查獲上情，並扣得如附表二編號一至四所示之物。
二、案經臺中市警察局（原判決誤載為臺中警察縣局）移送臺灣
    臺中地方法院檢察署檢察官偵查起訴及同署檢察官移送併辦
    。
    理  由
一、訊據上訴人即被告戊○○固坦承其有與同案被告陳瑞鵬於如
    附表所示之時間、地點，由陳瑞鵬刷卡消費購買物品之事實
    ，惟矢口否認有何行使偽造有價證券、行使偽造私文書及詐
    欺取財之犯行，辯稱：陳瑞鵬跟伊說他父親之公司要準備東
    西摸彩，叫伊幫忙拿東西，伊只是幫忙搬，並不知陳瑞鵬所
    使用之信用卡係偽卡，伊在警詢中及偵查時所以承認，係因
    陳瑞鵬要伊幫忙他，如伊承認，才不會被收押云云。
二、經查：(一)被告戊○○於原審審理時對其在警詢承認之筆錄
    辯稱：警詢筆錄係警員製作好後，要伊以一問一答之方式照
    著念，且屬審判外之陳述，又警詢筆錄未連續錄音，自無證
    據能力云云；於本院行準備程序時及審理中卻改稱：伊在警
    詢中承認係因陳瑞鵬要伊幫忙他，如伊承認，他才不會被收
    押云云，其前後辯稱不一即有可疑。況且，經原審勘驗被告
    戊○○該2次警詢筆錄之錄音帶結果為：第1次警詢筆錄之錄
    音時間約13分鐘，錄音情形為連續錄音，並無中斷之情形，
    所述內容順序與警詢筆錄內容大約相通，中間夾雜電腦鍵盤
    的聲音，被告戊○○回答語氣平順，查扣物品的順序與被告
    戊○○所回答的順序相符，筆錄以一問一答之方式製作，（
    偵字第21602號）偵查卷第23頁關於扣押物品之詢問，警員
    有間插詢問及與被告戊○○確認物品名稱之狀況。第2次警
    詢筆錄之錄音時間約25分鐘（中間錄音帶有因為用完而換面
    之情形），錄音情形為連續錄音，並無中斷之情形，錄音過
    程中有夾雜其他之人聲及現場環境的聲音。訊問之順序、內
    容與警詢筆錄大致相符，（偵字第21602號）偵查卷第28頁
    關於何時與陳瑞鵬盜刷及關於陳弘洲有無涉案之部分，都是
    被告戊○○講完警員才打字，第29頁與陳瑞鵬盜刷之情形也
    是被告陳述後警員才繕打。訊問過程當中有夾雜鍵盤打字之
    聲音，第26頁有警員間插詢問之情形（見原審卷第114頁、
    第115頁）。顯見上開警詢筆錄確係由被告戊○○與製作筆
    錄之員警在正常對話，一氣呵成，並無強暴、脅迫、利誘、
    詐欺或其他不正之方法之語氣所製作無疑，況且被告戊○○
    在偵查中亦供稱：警詢時所言實在，並未被刑求等語（見偵
    字第21602號卷第81頁、第82頁）。至被告戊○○於原審審
    理時辯稱：員警係調取共同被告陳瑞鵬已製作完成之筆錄要
    求伊照著唸等語，然依上開錄音內容以觀，員警於製作警詢
    筆錄過程中曾有誤稱陳瑞鵬情形，亦經被告戊○○當場糾正
    為陳弘洲；及就共同被告陳瑞鵬如何盜刷，及陳弘洲有無涉
    案等陳述，亦係於被告戊○○陳述後始經員警打字記錄。足
    見被告戊○○確係基於自由意志下而為陳述，至員警縱有調
    取共同被告陳瑞鵬之警詢筆錄藉以詢問被告戊○○案情，然
    此乃警詢筆錄之製作者為節省繕寫時間所為便宜行事，其主
    觀上並無任何不法可言，且該製作員警所製作之警詢筆錄又
    係基於該員警本身與被告戊○○間對話而來，在客觀情節上
    及對被告戊○○在訴訟上防禦並無任何不利益之程度，尚難
    僅因員警係利用共同被告陳瑞鵬之警詢筆錄據以詢問被告戊○○案情，即認該警詢筆錄於法未合，是被告戊○○於警詢
    中之陳述與錄音之內容相符，且係全程連續錄音，警詢過程
    亦無遭受強暴、脅迫、利誘、詐欺、違法羈押或其他不正之
    方法之情形，自應認被告戊○○於警詢時之陳述有證據能力
    。另刑事訴訟法第159條第1項係就被告以外之人於審判外之
    陳述所為之規定，與被告在審判外之陳述無關，自無法以該
    條而否定被告未遭受強暴、脅迫、利誘、詐欺、違法羈押或
    其他不正之方法之審判外所為陳述之證據能力，附此敘明。
    (二)被告戊○○及共同被告陳瑞鵬於如附表一所示時間、地
    點，使用偽造之信用卡而刷卡消費一情，業據被告戊○○於
    警詢時及偵查中坦承不諱，並經證人丁○○、乙○○、洪惠
    珠於警詢時及證人丙○○於原審審理時證述明確（被告對於
    證人丁○○、乙○○、洪惠珠之警詢中之證言均表示無意見
    ，依法自有證據能力），復有偽造「黃奕華」名義之消費簽
    帳單影本6張、偽造「黃慶燁」名義之消費簽帳單影本1張（
    見偵字第21602號卷第58頁至第61頁、警卷第15頁）、查獲
    照片9張、監視錄影帶翻拍照片1張（見偵字第21602號卷第
    66頁至第70頁）在卷足憑，另有扣案之如附表二編號一、二
    所示之信用卡2張可資佐證。而上開扣案如附表二編號一、
    二所示之信用卡2張經送請財團法人聯合信用卡處理中心確
    認結果，認扣案如附表二編號一所示信用卡上之卡號係由法
    國Caisse Nationale des Caisses D'Epa rgne(Cnce) 之發
    卡銀行所發行，惟卡片版面樣式卻為匯通銀行所發行之版面
    ；另如附表二編號二所示信用卡上之卡號係由法國EURO PAY
    FRANCE SAS之發卡銀行所發行，惟卡片版面樣式卻為臺灣銀
    行所發行之版面，該2張信用卡之卡面銀行名稱與實際發卡
    銀行名稱不符，確係屬偽造之信用卡，有財團法人聯合信用
    卡處理中心93年12月6日回覆結果書影本可稽（見偵字第216
    02號卷第57頁），益徵被告戊○○與共同被告陳瑞鵬所行使
    之信用卡均屬偽造信用卡。(三)被告戊○○雖辯稱：陳瑞鵬
    跟伊說他父親之公司要準備東西摸彩，叫伊幫忙拿東西，伊
    只是幫忙搬，並不知陳瑞鵬所使用之信用卡係偽卡，伊在警
    詢中及偵查時所以承認，係因陳瑞鵬要伊幫忙他，如伊承認
    ，才不會被收押云云。然查：被告戊○○已於偵查中供稱：
    伊係因生活困難，所以打電話給陳瑞鵬表示想從事盜刷偽造
    信用卡之工作，陳瑞鵬就帶伊去刷卡等語（見偵字第21602
    號卷第81頁）；核與共同被告陳瑞鵬於偵查中所供稱：「（
    問：你今天又與戊○○一起犯案？）；答：是。」、「（問
    ：你偽造戊○○的身分證又與他一起出來犯案？）；答：是
    。他說他欠錢．．．」等語相符（見偵字第21602號卷第85
    頁）。而證人丁○○於警詢時證稱：93年12月6日14時有2名
    男子（即被告戊○○與共同被告陳瑞鵬）至伊所經營的元盛
    公司看電器，陳瑞鵬與戊○○2人一起購買攝影機及DVD播放
    機各1台，由陳瑞鵬拿1張匯通銀行信用卡刷卡消費，伊因刷
    卡成功所以沒有檢查授權碼等語明確（見偵字第21602號卷
    第39頁）；證人丙○○於原審審理時證稱：當天有2個人到
    伊店裡消費，因為他們2人行為舉止很奇怪，看起來像流氓
    ，且係陌生之客人，刷卡簽名時，另1個人就站在刷卡那1個
    人之旁邊，可以看到簽名之人所簽之姓名，其中1人在說話
    時，另1個人也是站在旁邊不說話等語（見原審卷第156頁至
    第159頁）。另依卷附之監視錄影帶翻拍照片所示，被告戊○○確與共同被告陳瑞鵬於93年12月6日，在臺中市○○路
    150號興農中心購物，且一同在結帳櫃台刷卡結帳，被告戊○○之目光亦係朝向櫃台方向觀看店員結帳等情，核與被告
    戊○○於警詢時所供述係由共同被告陳瑞鵬負責刷卡購物，
    其在旁觀察學習等語相符。又被告戊○○既在共同被告陳瑞
    鵬刷卡結帳時一同在櫃台，且目光亦朝向櫃台方向觀看店員
    結帳，衡情自無不知共同被告陳瑞鵬當時係持偽造「黃慶燁
    」、「黃奕華」等人名義之信用卡刷卡消費，益徵被告戊○○確知悉共同被告陳瑞鵬要以偽造之信用卡刷卡付帳之情，
    而參與犯罪。被告戊○○上開所辯顯係卸責之詞，自不足採
    。(四)至證人丙○○於警詢時雖證稱係被告戊○○刷卡簽名
    等語，惟共同被告陳瑞鵬於警詢時即自承該信用卡消費簽帳
    單均為其所簽名，且以肉眼觀之，即足認各該信用卡簽帳單
    上「黃奕華」之簽名筆跡均屬同一人所為。又證人丙○○於
    原審審理時亦證稱當日全天到伊店內消費之客人約一百多人
    ，伊所接待之客人即達三、四十人，當天會有印象被告戊○○與共同被告陳瑞鵬2人，係因被告戊○○、陳瑞鵬2人之言
    行舉止怪異，但實際上伊只對身材有印象，至於五官則無法
    確定等語（見原審卷第155頁、第156頁）。是證人丙○○於
    案發當時確係無法詳予分辨被告戊○○、陳瑞鵬2人之差異
    。而證人丙○○係於93年12月14日始經員警通知到場製作筆
    錄，並係依據員警所提供之照片進行指認係由何人簽名，其
    製作筆錄時間距離案發當時已逾1週，而證人丙○○僅於案
    發當時見過被告戊○○與共同被告陳瑞鵬被告2人，且案發
    當時證人丙○○既忙於為被告戊○○與共同被告陳瑞鵬2人
    結帳，當場亦未核對其2人之身分，自難期證人丙○○可以
    確認究竟係由何人在消費簽帳單上簽名。是證人丙○○於警
    詢時所證述係被告戊○○負責簽名等語，應係證人丙○○記
    憶有誤所致，自難僅憑證人丙○○上開記憶有誤之證詞，遽
    認係由被告戊○○簽名，惟被告戊○○雖未在簽帳單上簽名
    ，但不影響其參與共同被告陳瑞鵬以偽造信用卡刷卡付帳之
    犯罪。(五)被告戊○○明知共同被告陳瑞鵬與自綽號「小洪
    」之真實姓名不詳已成年男子所收受如附表二編號一、二、
    五所示卡號之信用卡係屬偽造之信用卡，卻仍由其2人共同
    或由共同被告陳瑞鵬獨自持至如附表所示之商店刷卡消費，
    並未經「黃奕華」、「黃慶燁」之同意，即由共同被告陳瑞
    鵬在消費簽帳單上偽造「黃奕燁」、「黃慶燁」之簽名，且
    將行使偽造信用卡所購得之財物交由綽號「小洪」之真實姓
    名不詳已成年男子銷售，自已妨害各該信用卡被冒名之人要
    否購買商品，及是否要以該張信用卡刷卡付款之自主權及決
    定權，並使被冒名之人黃弈華、黃慶燁受有遭受商家追討債
    務之困擾，甚而影響信用或發生誤為清償之危險。按以無付
    款意思而冒用他人信用卡，偽造被冒名之人之筆跡於簽帳單
    上簽名（使用詐術），使特約商店陷於錯誤，誤以為行為人
    即係原持卡人，交付行為人一定之財物，此一過程，實與詐
    欺取財罪之構成要件相符合，即當特約商店因誤信冒用持卡
    人為真正持卡人，而交付一定之財物，此財物交付行為本身
    ，使特約商店喪失持有，妨害其使用財物本身之機能，即為
    損害，特約商店即是被害人（司法院（）廳刑一字第1307
    9號函覆臺灣高等法院研究意見參照）。又行使偽造信用卡
    刷卡詐購財物之行為，除成立行使偽造私文書罪外，應另成
    立刑法第339條第1項之詐欺取財罪，此與行使偽造有價證券
    ，以取得票面價值之對價，不另論詐欺罪之情形並不相同（
    最高法院91年度臺上字第561號判決及臺灣高等法院92年庭
    長法律問題研討會意見參照）。基此，被告戊○○與共同被
    告陳瑞鵬二人於如附表一所示之時間、地點，以偽造信用卡
    在各該商店詐購商品，致使如附表一所示被害人興農中心等
    店家之成年店員誤以為被告戊○○等人為合法持卡人，並有
    支付意願及能力，同意其等以刷卡方式消費，並分別於遭詐
    騙過程中交付如附表一「詐得財物欄」所示之財物，顯已對
    如附表所示被害人興農中心等店家之店員在決定是否與被告
    戊○○、陳瑞鵬等人為買賣交易及交付財物判斷上，造成妨
    害，因而交付財物喪失各該財物之持有使用權利，自受有損
    害。又證人即臺灣銀行信用卡部辦事員甲○及國泰世華銀行
    銀行信用卡部辦事員庚○○於警詢時雖分別證稱：被告所使
    用係偽造之信用卡，且其等均非發卡銀行及收單銀行而無庸
    付款等語，然查共同被告陳瑞鵬持偽造之「黃奕華」、「黃
    慶燁」信用卡刷卡消費，致使如附表一所示之商家誤以為係
    卡面發卡銀行所載「臺灣銀行」、「匯通銀行」及不詳名稱
    銀行之客戶，自影響對於信用卡核發、管理之正確性，且經
    刷卡後，財團法人聯合信用卡處理中心，因誤以為係附表一
    所示信用卡之真正持卡人持卡消費，乃藉由各該商店之刷卡
    處理機，列印簽帳單，並為該筆消費之記錄，實際發卡銀行
    在各該刷卡消費中，亦接收到以如附表一所示信用卡刷卡消
    費之訊息，顯然對於財團法人信用卡處理中心及實際發卡銀
    行就信用卡管理之正確性，均造成妨害。又被告戊○○明知
    共同被告陳瑞鵬及綽號「小洪」之真實姓名不詳已成年男子
    係以行使偽造信用卡消費購買物品，並將所購得之財物交由
    綽號「小洪」之真實姓名不詳已成年男子銷贓，亦足認其等
    除有共同行使偽造信用卡及行使偽造私文書之犯意聯絡外，
    並有意圖為自己不法所有之詐欺取財之犯意聯絡與行為分擔
    甚明。是被告戊○○所辯其不知共同被告陳瑞鵬行使偽造之
    信用卡云云，亦不足採信。(六)綜上所述，本案事證明確，
    被告戊○○上開所辯顯係卸責之詞，均不足採，其犯行堪以
    認定。至附表一所示興農中心等各該店家之監視錄影帶均因
    逾保存期限而銷燬，此分別有興農中心函文及原審公務電話
    紀錄各1份在卷足憑，自無從調取勘驗之可能，併予敘明。
    因本案事證已臻明確，被告戊○○聲請傳喚已遭通緝中之共
    同被告陳瑞鵬，核無必要，應駁回其聲請。
二、核被告戊○○所為，係犯刑法第201條之1第2項行使偽造信
    用卡罪、第339條第1項詐欺取財罪、第216條、第210條之行
    使偽造私文書罪。其偽造署押之行為係偽造私文書之部分行
    為；偽造私文書之低度行為，已為行使偽造私文書之高度行
    為所吸收，均不另論罪。被告戊○○與共同被告陳瑞鵬及綽
    號「小洪」之真實姓名不詳已成年男子間，就所犯上開之罪
    有犯意聯絡及行為分擔，均為共同正犯。其先後多次行使偽
    造信用卡、行使偽造私文書及詐欺取財罪之行為，均各時間
    緊接，犯罪構成要件相同，顯係各基於概括犯意反覆為之，
    均為連續犯，應分別依刑法第56條之規定以一罪論，並分別
    加重其刑。再被告戊○○所犯行使偽造信用卡罪、行使偽造
    私文書罪及詐欺取財罪間，有方法結果之牽連關係，應從一
    重之行使偽造信用卡罪處斷。公訴人起訴事實雖未敘及被告
    戊○○所犯附表一編號三之犯行，然此部分之犯行，與上開
    已起訴成罪部分，有連續犯之裁判上一罪關係，為起訴效力
    所及，並經檢察官聲請併辦，本院自得併予審判。原審審理
    結果，認被告戊○○犯上述之罪，依刑法第28條、第56條、
    第201條之1第2項、第216條、第210條、第339條第1項、第
    55條、第41條第1項前段、第205條、第219條，罰金罰鍰提
    高標準條例第1條前段，第2條之規定，而審酌被告戊○○因
    缺錢花用，而參與共同被告陳瑞鵬與綽號「小洪」之真實姓
    名不詳已成年男子持偽造信用卡消費詐財之犯行，詐得金額
    共計十萬九千六百二十四元，其犯行係居於較次要地位，而
    被告戊○○尚未分得贓款即遭查獲及犯後態度等等一切情狀
    ，判處被告戊○○有期徒刑五月，並諭知易科罰金之折算標
    準，且將案如附表二編號一、二所示之信用卡共2張及未扣
    案之附表二編號五所示偽造不詳銀行、卡號0000000000 000
    號之信用卡1張，均依刑法第205條之規定併予宣告沒收，又
    將共同被告陳瑞鵬於附表三編號一所示之消費簽帳單上偽造
    「黃慶燁」之簽名、附表三編號二至六所示「黃奕華」之簽
    名，均依刑法第219條之規定諭知沒收。復敘明扣案附表二
    編號三所示之變造「黃奕華」國民身分證1張，雖係共同被
    告陳瑞鵬所有，惟非供被告戊○○、陳瑞鵬及綽號「小洪」
    之真實姓名不詳已成年男子共同犯本案行使偽造信用卡、行
    使偽造私文書或詐欺取財罪所用之物；扣案附表二編號四所
    示之變造「戊○○」汽車駕照1張，係被告戊○○遭共同被
    告陳瑞鵬竊取變造之物，而與被告戊○○、陳瑞鵬及綽號「
    小洪」之真實姓名不詳已成年男子所犯本案行使偽造信用卡
    、行使偽造私文書及詐欺取財罪之犯行無直接之關連，且該
    變造之「黃奕華」國民身分證、「戊○○」汽車駕照亦均非
    屬違禁物，爰均不予宣告沒收。經核其認事用法及量刑並無
    不妥。被告戊○○否認犯罪仍執前詞指摘原判決不當，自不
    足取，已詳如上述，應認其上訴為無理由，應予駁回。
據上論結，應依刑事訴訟法第368條，判決如主文。
本案經檢察官己○○到庭執行職務。
中    華    民    國     95    年    3     月    8    日
                刑事第八庭  審判長法  官  羅  得  村
                                  法  官  劉  榮  服
                                  法  官  巫  政  松
上列正本證明與原本無異。
如不服本判決應於收受送達後十日內向本院提出上訴書狀，其未
敘述上訴之理由者並得於提起上訴後十日內向本院補提理由書（
均須按他造當事人之人數附繕本）。
                                  書記官  陳  妙  瑋
中    華    民    國    95    年    3     月    9     日
附錄論罪科刑法條
刑法第201條之1第2項：
行使前項偽造、變造之信用卡、金融卡、儲值卡或其他相類作為
簽帳、提款、轉帳或支付工具之電磁紀錄物，或意圖供行使之用
，而收受或交付於人者，處五年以下有期徒刑，得併科三萬元以
下罰金。
刑法第216條：
行使第二百十條至第二百十五條之文書者，依偽造、變造文書或
登載不實事項或使登載不實事項之規定處斷。
刑法第210條：
偽造、變造私文書，足以生損害於公眾或他人者，處五年以下有
期徒刑。
刑法第339條第1項：
意圖為自己或第三人不法之所有，以詐術使人將本人或第三人之
物交付者，處五年以下有期徒刑、拘役或科或併科一千元以下罰
金。
附表一：
┌──┬────────┬─────────┬────────┬────────────┬───────────┐
│編號│ 時          間 │  地          點  │  被  害  人    │   犯    罪    方    式 │盜刷財物及金額（新臺幣│
│    │                │                  │                │                        │）                    │
├──┼────────┼─────────┼────────┼────────────┼───────────┤
│一  │93年12月5日13時 │臺中市○○路150號 │興農居家中心    │陳瑞鵬、戊○○共同進入店│電鑽2支（金額共計一萬 │
│    │31分            │                  │                │內消費，由陳瑞鵬持偽造不│五千元，原判決誤載為五│
│    │                │                  │                │詳銀行名義、卡號：403414│千元，應予更正）。    │
│    │                │                  │                │0000000000號之信用卡，盜│                      │
│    │                │                  │                │刷購買右列財物，並由陳瑞│                      │
│    │                │                  │                │鵬在消費簽帳單上偽簽「黃│                      │
│    │                │                  │                │慶燁」簽名。            │                      │
├──┼────────┼─────────┼────────┼────────────┼───────────┤
│二  │93年12月6日12時 │臺中市○○路150號 │興農居家中心    │陳瑞鵬、戊○○共同進入店│聲寶牌ＤＶＤ播放機6台 │
│    │49分            │                  │                │內消費，由陳瑞鵬持偽造「│、歌林牌ＤＶＤ播放機2 │
│    │                │                  │                │臺灣銀行」名義、卡號：51│台、洗面乳2瓶（金額共 │
│    │                │                  │                │00000000000000號之信用卡│計二萬二千五百六十元）│
│    │                │                  │                │，盜刷購買右列財物，並由│。                    │
│    │                │                  │                │陳瑞鵬在消費簽帳單上偽簽│                      │
│    │                │                  │                │「黃奕華」簽名。        │                      │
├──┼────────┼─────────┼────────┼────────────┼───────────┤
│三  │93年12月6日13時 │臺中市○區○村路1 │全成藥局        │陳瑞鵬、戊○○共同進入店│新力美肝膠囊1罐、備勞 │
│    │23分            │段686號           │（丙○○）      │內消費，由陳瑞鵬持偽造「│喘定量噴霧液1盒、海補 │
│    │                │                  │                │匯通銀行」名義、卡號：49│樂寶300粒裝1盒（金額共│
│    │                │                  │                │00000000000000號之信用卡│計五千零五十元）。    │
│    │                │                  │                │，盜刷購買右列財物並由陳│                      │
│    │                │                  │                │瑞鵬在消費簽帳單上偽簽「│                      │
│    │                │                  │                │黃奕華」簽名。          │                      │
├──┼────────┼─────────┼────────┼────────────┼───────────┤
│四  │93年12月6日14時1│臺中市○區○○路1 │元盛電器公司    │陳瑞鵬、戊○○共同進入店│ＪＶＣ錄影機1台（金額 │
│    │分及14時8分     │段464號           │(丁○○)        │內消費，由陳瑞鵬持偽造「│一萬八千五百元）、伴唱│
│    │                │                  │                │匯通銀行」名義、卡號：49│機1台（金額二萬五千元 │
│    │                │                  │                │00000000000000號之信用卡│）。                  │
│    │                │                  │                │，盜刷購買右列財物並由陳│                      │
│    │                │                  │                │瑞鵬在消費簽帳單2紙上偽 │                      │
│    │                │                  │                │簽「黃奕華」簽名。      │                      │
│    │                │                  │                │                        │                      │
│    │                │                  │                │                        │                      │
├──┼────────┼─────────┼────────┼────────────┼───────────┤
│五  │93年12月6日14時 │臺中市○區○○路19│臺鹽生技工學店  │由陳瑞鵬持偽造「匯通銀行│膠原骨錠5瓶、臺鹽銀彩 │
│    │21分            │號                │(乙○○)        │」名義卡號：000000000000│禮盒1盒（金額共計一萬 │
│    │                │                  │                │0402號之信用卡進入店內消│五千元）。            │
│    │                │                  │                │費，盜刷購買右列財物並由│                      │
│    │                │                  │                │陳瑞鵬在消費簽帳單上偽簽│                      │
│    │                │                  │                │「黃奕華」簽名，戊○○則│                      │
│    │                │                  │                │於車上等候接應。        │                      │
├──┼────────┼─────────┼────────┼────────────┼───────────┤
│六  │93年12月6日15時 │臺中市○區○○路4 │臺鹽生技德安店  │由陳瑞鵬持偽造「匯通銀行│臺鹽膠原千姿錠2盒、面 │
│    │40分            │段134號           │（洪惠珠）      │」名義、卡號：0000000000│膜10片、香皂2個、牙膏 │
│    │                │                  │                │220402號之信用卡進入店內│2條、洗面乳2條（金額共│
│    │                │                  │                │消費，盜刷購買右列財物並│計八千五百十四元）。  │
│    │                │                  │                │由陳瑞鵬在消費簽帳單上偽│                      │
│    │                │                  │                │簽「黃奕華」簽名，戊○○│                      │
│    │                │                  │                │則於車上等候接應        │                      │
│    │                │                  │                │。                      │                      │
└──┴────────┴─────────┴────────┴────────────┴───────────┘
附表二：
┌──┬────────┬───┬───────────┐
│編號│ 物  品  名  稱 │數量  │備                  註│
├──┼────────┼───┼───────────┤
│一  │信用卡          │1張   │卡號0000000000000000號│
├──┼────────┼───┼───────────┤
│二  │信用卡          │1張   │卡號0000000000000000號│
├──┼────────┼───┼───────────┤
│三  │變造國民身分證  │1張   │變造「黃奕華」名義    │
├──┼────────┼───┼───────────┤
│四  │變造汽車駕駛執照│1張   │變造「戊○○」名義    │
├──┼────────┼───┼───────────┤
│五  │信用卡          │1張   │卡號0000000000000000  │
│    │                │      │號（原判決誤載為103414│
│    │                │      │0000000000號，應予更正│
│    │                │      │）                    │
└──┴────────┴───┴───────────┘
附表三：（偽簽之署押）
┌──┬────────┬──────┬────────┐
│編號│偽造之簽名      │簽寫地點    │備            註│
├──┼────────┼──────┼────────┤
│一  │黃慶燁          │臺中市○○路│1張             │
│    │                │150號興農中 │                │
│    │                │心          │                │
├──┼────────┼──────┼────────┤
│二  │黃奕華          │臺中市○○路│1張             │
│    │                │150號興農中 │                │
│    │                │心          │                │
├──┼────────┼──────┼────────┤
│三  │黃奕華          │臺中市西區美│1張             │
│    │                │村路1段686號│                │
│    │                │全成藥局    │                │
│    │                │            │                │
├──┼────────┼──────┼────────┤
│四  │黃奕華          │臺中市南區復│2張             │
│    │                │興路1段464號│                │
│    │                │號元盛電器公│                │
│    │                │司          │                │
├──┼────────┼──────┼────────┤
│五  │黃奕華          │臺中市南區工│1張             │
│    │                │學路19號臺鹽│                │
│    │                │生技工學店  │                │
│    │                │            │                │
├──┼────────┼──────┼────────┤
│六  │黃奕華          │臺中市東區復│1張             │
│    │                │興路4段134號│                │
│    │                │號臺鹽生技德│                │
│    │                │安店        │                │
└──┴────────┴──────┴────────┘
                                                      Ｆ


司法院資訊處製作；財團法人民間司法改革基金會備份。
